【裁判字號】    98,簡上,911
【裁判日期】    981120
【裁判案由】    恐嚇
【裁判全文】
臺灣桃園地方法院刑事判決             98年度簡上字第911號
上  訴  人
即  被  告  甲○○
指定辯護人  本院公設辯護人  林銘宏
上列上訴人即被告因恐嚇案件，不服本院民國98年8月25日98年
度壢簡字第2137號第一審判決（聲請簡易判決處刑案號：98年度
偵字第11549號），提起上訴，本院管轄之第二審合議庭判決如
下：
    主  文
原判決撤銷。
甲○○以加害生命之事，恐嚇他人致生危害於安全，處拘役肆拾
日，如易科罰金，以新臺幣壹仟元折算壹日。
    事  實
一、甲○○與法國香榭建案之建商間前有建築鄰損糾紛，嗣因協
    調未果而心懷怨懟，基於恐嚇之犯意，於民國97年10月31日
    中午12時50分許，先在桃園縣中壢市○○路○段252巷口法國
    香榭售屋接待中心內，灑冥紙並對在場之接待人員乙○○、
    丁○○、張映懷、鄭夙芳、王雀樺恫稱：「我要跟你們共存
    亡。」等語，復在該處旁停車空地，再對隨同到場之接待人
    員乙○○、丁○○、張映懷恫稱：「我要跟你們共存亡。」
    等語，接續以此加害生命之事，恐嚇前開人等，使其等心生
    畏懼，致生危害於安全，後經報警處理，始悉上情。
二、案經乙○○訴由桃園縣政府警察局中壢分局報請臺灣桃園地
    方法院檢察署檢察官偵查後聲請以簡易判決處刑。
    理  由
一、證人丁○○於檢察官偵查中之陳述，雖屬被告以外之人於審
    判外之陳述，然該證詞既經具結在案，當事人、辯護人於本
    院審理中未予爭執其證據能力，且未聲請傳訊，又查無顯不
    可信之情況，依刑事訴訟法第159條之1第2項規定，得為證
    據。至監視錄影畫面翻拍照片，查無違反法定程序取得之情
    形，依刑事訴訟法第158條之4反面規定，亦具證據能力，合
    先敘明。
二、訊據被告甲○○固坦承其與法國香榭建案之建商間前有建築
    鄰損糾紛，方去灑冥紙洩恨，且有對在場之接待人員揚言要
    一起去死、共存亡等情不諱（見本院簡上字卷第26頁正、背
    面），惟矢口否認有何恐嚇犯行，辯稱：伊縱口出恫詞，但
    在場之接待人員均未聽到，更無使人心生畏懼之可能云云。
    經查：
  (一)被告因與前開建商協調建築鄰損糾紛未果，於上述時、地，
    以灑冥紙、一再口出上開恫詞之行為，接續恐嚇在場之接待
    人員乙○○、丁○○、張映懷、鄭夙芳、王雀樺，使其等心
    生畏懼等事實，除據被告坦承部分涉案之行為如上所載外，
    並經證人丁○○於偵查中、證人乙○○於本院審理時結證綦
    詳（見偵卷第36頁，本院簡上字卷第41頁背面-第43頁背面
    ），尚有監視錄影畫面翻拍照片附卷可參（見偵卷第31、51
    、52頁），此部分事實應堪認定。
  (二)被告雖以上開情詞置辯，然觀被告灑冥紙之舉、且揚言將與
    在場之接待人員共存亡之恫詞內容，顯係以加害生命之事施
    以恐嚇，再參以證人乙○○於本院審理時陳稱：被告邊灑冥
    紙邊對在場之接待人員口出恫詞，被告音量蠻大聲，其等均
    有聽到被告說要共存亡，因而害怕且被嚇到等語（見本院簡
    上字卷第41頁背面、第42頁背面、第43頁），前開言行所含
    危害安全之意涵均具體明確，已非爭執所為漫罵之語，且被
    告於短時間內接續灑冥紙、一再口出恫詞，有使在場之接待
    人員憚於惡害之恐嚇犯意甚明，客觀上已足使一般人心生畏
    懼，洵屬明確，被告所辯無非事後卸責之詞，不足採取。
  (三)本案事證業臻明確，被告犯行堪以認定。
三、核被告所為，係犯刑法第305條恐嚇罪。被告先後灑冥紙、
    一再口出恫詞之行為，係於密切接近之時間、地點實施，各
    行為之獨立性極為薄弱，依一般社會觀念，視為數個舉動之
    接續施行，合為包括一行為予以評價，為接續犯，應僅論以
    一罪。被告以一恐嚇行為，而對乙○○、丁○○、張映懷、
    鄭夙芳、王雀樺恐嚇，為想像競合犯。檢察官聲請簡易判決
    處刑書上載犯罪事實部分，疏未認列被告同時恐嚇張映懷、
    鄭夙芳、王雀樺部分，尚欠周全，然該部分與聲請簡易判決
    處刑部分，具有想像競合之裁判上一罪關係，基於審判不可
    分原則，本院自應併予審理。原審以被告恐嚇犯行事證明確
    ，予以論罪科刑，固非無見。惟丙○○並未在場受到被告恐
    嚇之情，此經證人丙○○於本院審理時結證：伊未看到被告
    灑冥紙之過程，亦未聽到被告口出恫詞，伊於警詢中所稱被
    告鬧事之經過，係就被告之前而非當天鬧事之情形作證等語
    翔實（見本院簡上字卷第39頁背面、第40頁），原審認其亦
    係本件受恐嚇之被害人，自有未洽；另就被告恐嚇之對象，
    依證人乙○○於本院審理時所述，應包括乙○○、丁○○、
    張映懷、鄭夙芳、王雀樺等人（見本院簡上字卷第43頁正、
    背面），原審未予明確認定，亦失妥當；又被告灑冥紙、並
    一再恫稱：「我要跟你們共存亡。」等語，顯係加害生命之
    言行，而非加害身體之言行，是原審尚諭知被告以加害身體
    之事施加恐嚇，亦有未洽。被告以無恐嚇犯行為由，上訴指
    摘原判決違誤，雖無理由，惟原判決既有前揭可議之處，自
    屬無可維持，應由本院撤銷改判。爰審酌被告僅因協調建築
    鄰損糾紛不成，竟為恐嚇犯行，迄未與被害人達成和解，且
    於本院審理時供稱：伊還想說跟檢察官一起死算了云云（見
    本院簡上字卷第26頁背面），未見悔意，惟念其無前科，有
    臺灣高等法院被告前案紀錄表在卷可按，並斟酌被害人所受
    損害及被告犯罪之手段、目的等一切情狀，量處如主文第2
    項所示之刑，並諭知易科罰金之折算標準。
四、至檢察官聲請簡易判決處刑書雖以被告上開犯行，對丙○○
    亦有恐嚇之情云云，惟此業經證人丙○○於本院審理時證稱
    未有此情，已如前所述，尚難認此部分亦可成立恐嚇罪責，
    惟此部分與本院上揭論罪科刑之部分，具有想像競合犯之裁
    判上一罪關係，爰不另為無罪之諭知。
據上論斷，應依刑事訴訟法第455條之1第1項、第3項、第369條
第1項前段、第364條、第299條第1項前段，刑法第305條、第55
條、第41條第1項前段，刑法施行法第1條之1第1項、第2項前段
，判決如主文。
本案經檢察官蔡奇曉到庭執行職務。
中    華    民    國    98    年    11    月    20    日
                  刑事第一庭  審判長法  官  曾家貽
                                    法  官  鄭吉雄
                                    法  官  俞力華
以上正本證明與原本無異。
不得上訴。
                                    書記官  資念婷
中    華    民    國    98    年    12    月    1     日
附錄本案論罪科刑法條
中華民國刑法第305條
（恐嚇危害安全罪）
以加害生命、身體、自由、名譽、財產之事，恐嚇他人致生危害
於安全者，處2年以下有期徒刑、拘役或300元以下罰金。


司法院資訊處製作；財團法人民間司法改革基金會備份。
